# 高新研发费用形成产品部分，高新专审时还应作为研发费用吗？

提问人：HLK 时间：2023-05-08 14:53:12
请问各位老师：
高新研发费用形成产品部分，按会计准则的规定，应冲减对应研发费用转入存货成本。 高新认证申请专项审计时，对转入存货成本那部分的研发费用，还能作为高新研发费用计算范围吗？

回答人：chenyiwei
“高新研发费用形成产品部分，按会计准则的规定，应冲减对应研发费用转入存货成本”这个说法并不完全对。可以冲减的只是资本化的开发支出部分，即转入存货成本的金额以资本化开发支出为限。前期已费用化的研发支出，即使后期形成可对外销售的产品，也不能转回。
个人理解，这部分研发支出已通过产品销售收入获得了补偿，故不应再作为高新研发费用计算范围。

提问人：clovershuang1 时间：2023-05-23 15:48:33
同问老师，按照会计准则解释 15 号，研发阶段产出的样品对外销售了，是否需要冲研发费用结转营业成本

回答人：chenyiwei
可以，但冲减的金额仅以资本化的开发支出为限。费用化的研发费用不冲减。